臺灣花蓮地方法院刑事判決　　　　　　　100年度訴字第126號
公　訴　人　臺灣花蓮地方法院檢察署檢察官
被　　　告　陳雅嵐
上列被告因偽造文書等案件，經檢察官提起公訴（99年度偵字第
5408號），被告於準備程序時就犯罪事實為有罪之陳述，經本院
合議庭裁定改由受命法官獨任進行簡式審判程序，判決如下：
    主      文
陳雅嵐犯竊盜罪，累犯，處有期徒刑肆月，如易科罰金，以新臺
幣壹仟元折算壹日；又犯行使偽造私文書罪共參罪，均累犯，各
處有期徒刑陸月，如易科罰金，均以新臺幣壹仟元折算壹日。應
執行有期徒刑壹年捌月，如易科罰金，以新臺幣壹仟元折算壹日
。
    事實及理由
一、本件被告陳雅嵐所犯為死刑、無期徒刑、最輕本刑為3 年以
    上有期徒刑以外之罪，其於準備程序中就被訴事實為有罪之
    陳述，經告知簡式審判程序之旨，並聽取當事人之意見後，
    本院認為適宜獨任進行簡式審判程序，而裁定進行簡式程序
    審理，合先敘明。
二、本件犯罪事實、證據，均引用檢察官起訴書之記載（如附件
    ）；惟其中犯罪事實欄第3 行「易科罰金」應刪除；第8 行
    「花蓮市前路郵局」應係「花蓮市○○路郵局」之誤繕；尚
    應補充：陳雅嵐持盜取袁金生名義印章3 枚中屬郵局印鑑章
    該顆，於先後3 次填寫完郵政存簿儲金提款單後，均持以蓋
    印各1 次，分別在各該提款單原留印鑑欄位中顯示出袁金生
    之印文各1 枚，共3 枚。另就證據部分併引用「被告於本院
    準備程序及審理中之自白」；而起訴書證據並所犯法條欄「
    於96年9 月2 日及6 日」，應更正為「於99年9 月3 日及 6
    日」。
三、被告陳雅嵐行為後，刑法第321 條業於民國100 年1 月26日
    修正公布，修正前刑法第321 條規定：犯竊盜罪而有左列情
    形之一者，處6 月以上、5 年以下有期徒刑：一、於夜間侵
    入住宅或有人居住之建築物、船艦或隱匿其內而犯之者。二
    、毀越門扇、牆垣或其他安全設備而犯之者... ；修正後刑
    法第321 條則規定：犯竊盜罪而有左列情形之一者，處6 月
    以上、5 年以下有期徒刑，得併科新臺幣10萬元以下罰金：
    一、侵入住宅或有人居住之建築物、船艦或隱匿其內而犯之
    者。二、毀越門扇、牆垣或其他安全設備而犯之者... 。修
    正後除法定刑部分增加得併科罰金之處罰外，尚將加重竊盜
    罪之加重條件範圍由「於夜間侵入住宅或有人居住之建築物
    、船艦或隱匿其內而犯之者」，擴及凡「侵入住宅或有人居
    住之建築物、船艦或隱匿其內而犯之者」均屬之，即不以夜
    間為限。則適用修正後之規定，未較有利於被告，自應依刑
    法第2條第1項前段規定，適用較有利於被告之修正前刑法規
    定論處。
五、核被告陳雅嵐所為，係犯刑法第320 條第1 項之竊盜及刑法
    第216條、第210條之行使偽造私文書及同法第339條第1項之
    詐欺取財等罪。被告在提款單上盜用袁金生名義之印章，應
    為偽造袁金生名義之文書之一部，且偽造各私文書之低度行
    為，應分別為行使各該文書之高度行為所吸收；上開各次盜
    用印章及偽造私文書之犯行部分，均不另論罪。被告以一提
    示提款單之行為，同時觸犯行使偽造私文書及詐欺等罪名，
    為想像競合犯，應從一重之行使偽造私文書罪處斷。被告所
    犯竊盜罪及3 次行使偽造私文書罪，犯意各別，行為分殊，
    時間有異，應予分論併罰。被告前因竊盜、偽造私文書等犯
    行，經本院以97年度訴字第2號判決各判處有期徒刑5 月、6
    月，並定其應執行有期徒刑9月，於98年7月16日執行完畢，
    有臺灣高等法院被告前案紀錄表附卷可證，其受有期徒刑執
    行完畢後，5 年以內故意再犯本件有期徒刑以上之各罪，均
    為累犯，應分別依法各加重其刑。爰審酌被告正值壯年，竟
    任意竊取他人財物，又冒名偽造私文書，並進而行使，藉以
    詐取金錢，對於交易秩序造成危害，同損及他人財產法益；
    惟考量其犯後坦承犯行，本案各次詐欺所得利益非鉅，竊取
    之物業經被害人領回，有贓物認領保管單附卷可佐，竊盜犯
    罪所生實害已有減低，兼衡其生活狀況、智識程度，及其犯
    罪動機、目的、手段等一切情狀，分別量處如主文所示之刑
    ，並諭知如主文所示易科罰金之折算標準，及定其應執行之
    刑，並諭知如主文所示易科罰金之折算標準。因提款單3 張
    已交付花蓮縣花蓮市○○路郵行使，均非被告所有之物；而
    且其上盜蓋真正印章顯示之印文，不在刑法第219 條所定必
    須沒收之列（最高法院 48年度台上字第113號判例參照），
    爰均不予宣告沒收。
據上論斷，應依刑事訴訟法第 273條之1第1項、第299條第1項前
段、第 310條之2、第454條第2項，刑法第2條第1項前段、第320
條第1項、第 339條第1項、第216條、第210條、第55條、第51條
第5款、第47條第1項、第41條第1項前段、第8項，刑法施行法第
1條之1，判決如主文。
本案經檢察官陳鴻濤到庭執行職務。
中    華    民    國   100    年    5     月    23    日
                  刑事第四庭    法  官  戴韻玲
以上正本證明與原本無異。
如不服本判決應於收受送達後10日內向本院提出上訴書狀，並應
敘述具體理由。其未敘述上訴理由者，應於上訴期間屆滿後20日
內向本院補提理由書(均須按他造當事人之人數附繕本)「切勿逕
送上級法院」。告訴人或被害人如對於本判決不服者，應具備理
由請求檢察官上訴，其上訴期間之計算係以檢察官收受判決正本
之日期為準。
中    華    民    國   100    年    5     月    23    日
                                書記官
附錄法條：
刑法第210條：
偽造、變造私文書，足以生損害於公眾或他人者，處5 年以下有
期徒刑。
刑法第216條：
行使第210 條至第215 條之文書者，依偽造、變造文書或登載不
實事項或使登載不實事項之規定處斷。
刑法第320 條第1 項
意圖為自己或第三人不法之所有，而竊取他人之動產者，為竊盜
罪，處5  年以下有期徒刑、拘役或 500 元以下罰金。
刑法第339 條第1 項：
意圖為自己或第三人不法之所有，以詐術使人將本人或第三人之
物交付者，處5 年以下有期徒刑、拘役或科或併科1,000 元以下
罰金。